【裁判字號】    97,上易,760
【裁判日期】    971118
【裁判案由】    竊盜
【裁判全文】
臺灣高等法院高雄分院刑事判決         97年度上易字第760號
上  訴  人
即  被  告  乙○○
                      號之1
上列上訴人因竊盜案件，不服臺灣高雄地方法院97年度審易字第
1173號中華民國97年7 月31日第一審判決（起訴案號：臺灣高雄
地方法院檢察署97年度偵字第14037 號），提起上訴，本院依簡
式審判程序，判決如下：
     主  文
上訴駁回。
     事  實
一、乙○○前因公共危險案件，經法院判處有期徒刑7 月確定，
    於民國91年11月1 日入監服刑，於92年5 月31日期滿執行完
    畢（構成累犯）。詎不知警惕，竟意圖為自己不法之所有，
    於97年5 月11日21時許，攜帶自有手套1 雙，及在客觀上足
    對人之生命、身體安全構成威脅，具有危險性而可供兇器使
    用之柴刀、美工刀各1 支，前往夜間無人看守之高雄縣燕巢
    鄉○○村○○路488 號之果菜市場供銷處倉庫，踰越前開供
    銷處之圍牆，繼而以前開美工刀切割倉庫之窗戶玻璃並取下
    後，進入倉庫內竊取「萬靈」牌、「億力牌」農藥各4 箱，
    價值合計約新臺幣（下同）6 萬8800元，得手後，先將前開
    竊得之4 箱「萬靈」牌之農藥，載運至其位於高雄縣旗山鎮
    ○○○路397 巷55號之居所存放，剩餘4 箱則暫藏放於前開
    供銷處圍牆旁。嗣於同日23時10分許，乙○○再次前往載運
    另4 箱農藥之際為警查獲，並扣得前開手套1 雙，及柴刀、
    美工刀各1 支。
二、案經高雄縣政府警察局岡山分局報請台灣高雄地方法院檢察
    署檢察官偵查起訴。
    理  由
一、本件上訴人即被告乙○○（下稱被告）所犯係死刑、無期徒
    刑、最輕本刑為3 年以上有期徒刑以外之罪，其於本院準備
    程序及審理程序中就被訴事實為有罪之陳述，經審判長告知
    簡式審判程序之旨，並聽取公訴人、被告及辯護人之意見後
    ，本院認為適宜進行簡式審判程序，合先敘明。
二、上開犯罪事實，業據被告於原審及本院審理時自白不諱，核
    與證人即前開供銷處倉庫管理員甲○○於警詢中證述之情節
    相符，並有贓物認領保管單1 份及蒐證照片9 張附卷，暨前
    開手套1 雙，及柴刀、美工刀各1 支扣案可佐，事證已臻明
    確。
三、按刑法第321 條第1 項第3 款之攜帶兇器竊盜罪，係以行為
    人攜帶兇器竊盜為其加重條件，此所謂兇器，其種類並無限
    制，凡客觀上足對人之生命、身體安全構成威脅，具有危險
    性之兇器均屬之，且祇須行竊時攜帶此種具有危險性之兇器
    為已足，並不以攜帶之初有行兇之意圖為必要（最高法院79
    年度台上字第5253號判例意旨參考），查被告執犯本案之柴
    刀、美工刀各1 支，刀刃部分均係金屬作成，有前開蒐證照
    片可稽，客觀上足對人之生命、身體安全構成威脅，具有危
    險性，性質上屬兇器無訛。核被告所為，係犯刑法第321 條
    第1 項第3 款、第2 款之攜帶兇器踰越牆垣及毀越安全設備
    竊盜罪。被告前受有如犯罪事實欄所示徒刑之宣告及執行完
    畢，有臺灣高等法院被告前案紀錄表1 份在卷足稽，其於徒
    刑執行完畢後，5 年以內故意再犯本案有期徒刑以上之罪，
    為累犯，應加重其刑。
四、原審因而依刑法第321 條第1 項第3 款、第2 款、第47條第
    1 項之規定，並審酌被告以攜帶兇器竊取他人財物，所為非
    僅害及他人之財產權益，對於他人生命、身體安全，亦構成
    潛在之威脅，誠屬不該。惟念被告於偵審程序中始終坦承犯
    行，及其所竊得之財物俱已發還予被害人，被害人所受損害
    已有減輕，及檢察官亦求刑有期徒刑10月等一切情狀，量處
    有期徒刑10月。另說明扣案之前開手套1 雙，及柴刀、美工
    刀各1 支，為被告所有供犯本案所用之物，依刑法第38條第
    1 項第2 款、第3 款之規定宣告沒收。其認事用法，核無不
    合，量刑亦屬允當。被告上訴意旨以其前案係冤枉的，指摘
    原判決以累犯加重伊之刑度為不當，提起上訴，並無理由，
    應予駁回。
五、據上論斷，應依刑事訴訟法第368 條、第364 條、第273 條
    之1 第1 項，判決如主文。
本案經檢察官林敏惠到庭執行職務。
中    華    民    國    97    年    11    月    18    日
                  刑事第七庭    審判長法  官  莊飛宗
                                      法  官  邱明弘
                                      法  官  陳明富
以上正本證明與原本無異。
不得上訴。
中    華    民    國    97    年    11    月    18    日
                                      書記官  黃英彥
附錄本判決論罪科刑法條：
刑法第321 條第1 項第2款、第3 款：
犯竊盜罪而有左列情形之一者，處6 月以上、5 年以下有期徒刑
：
二、毀越門扇、牆垣或其他安全設備而犯之者。
三、攜帶兇器而犯之者。


司法院資訊處製作；財團法人民間司法改革基金會備份。
